臺灣臺中地方法院刑事判決　　　　　　　　　　　　　九十一年度易字第七一五號
　　公　訴　人　臺灣臺中地方法院檢察署檢察官
　　被　　　告　戊○○
右列被告因竊盜案件，經檢察官提起公訴（九十一年度偵字第三０一八號），本院判
決如左：
    主  文
戊○○連續攜帶兇器竊盜，處有期徒刑貳年陸月。
扣案之扳手肆支沒收。
    事  實
一、戊○○意圖為自己不法之所有，並基於概括之犯意，連續攜帶客觀上可供兇器使
    用之扳手四支，於下列時、地竊取他人財物：(一)民國九十年十二月一日上午十時
    許，在台中縣大里市○○路十三號工地門前，竊取寅○○所有之電鑽及切割火石
    各一支。(二)九十年十二月十五日上午十時許，在台中縣大里市○○街二０一巷二
    十七號旁工地，竊取卯○○所有置於車號ＰＣ－三五一二號自小貨車上之電鑽、
    電鋸各一支及磨鐵機一台。(三)九十年十二月二十二日上午八時許，在台中市○區
    ○○路與南門路路口，以自備鑰匙一支（未扣案）竊取子○○所有之車號ＫＭ五
    －九八０號重機車一部。(四)九十年十二月二十二日上午十時許，在台中縣大里市
    ○○○路與大里路路口工地，趁車門未上鎖，竊取壬○○所有置於車號ＭＩ－八
    四六０號自小客車上之建築用自動水平儀一台。(五)九十年十二月二十五日上午十
    一時許，在台中縣大里市○○街四五六號前，趁車門未上鎖，竊取癸○○所有置
    於貨車上之電鑽、振動電鑽各一支及切割機一台。(六)九十年十二月三十一日下午
    二時許，在台中市○區○○○路二段七十一號前（起訴書誤載為：台中縣大里市
    ○○路○段六十二巷三十六弄十二號旁），以自備鑰匙一支（未扣案）竊取王烔
    易所使用之車號ＯＷＭ─０九九號重機車一部（車主為黃秋鳳）。(七)九十一年一
    月一日上午九時許，在台中市○區○○街一００巷工地旁，以扳手破壞車門（毀
    損部分未據告訴，下同），竊取庚○○所有置於車上之電鑽一支、無敵ＰＤＡ２
    ００１一台、國民身分證、汽車駕照及機車駕照各一張。(八)九十一年一月一日上
    午十時許，在台中縣大里市○○路○段十六號前，以扳手破壞車門，竊取丙○○
    所有置於車上之電鑽一支、電鋸、砂輪機及切割機各一部。(九)九十一年一月三日
    上午八時許，在台中縣大里市○○○街一０一號前，趁車門未上鎖，竊取辛○○
    所有置於車號ＫＤ－六九五三號自小客車上之電動氣鑽一部。(十)九十一年一月三
    日上午九時許，在台中縣大里市○○路四三七號旁，以扳手破壞車門，竊取丁○
    ○所有置於車號ＮＱ－四一一七號箱型車上之電鑽一支及電鋸二支。(十一)九十一年
    一月五日上午七時許，在台中縣大里市○○街二０一巷八十八號工地內，竊取乙
    ○○所有電槌一支。(十二)九十一年一月三十一日上午九時許，在台中縣大里市○○
    路與永隆五街口，趁車門未上鎖，竊取己○○所有置於車上之大型鑽孔機一部及
    絞牙機一部。(十三)九十一年二月五日下午四時四十分許，在台中縣大里市○○路與
    永隆九街口，趁車門未上鎖，竊取丑○○所有置於ＯＦ－０九三八號箱型車上之
    工具箱一個及電鑽一支，得手後旋為丑○○發現報警查獲，並扣得戊○○所有供
    犯罪所用之板手四支及子○○所有之車號ＫＭ五－九八０號重機車一部。戊○○
    並帶領員警至其位於台中縣大里市○○路一段六０號二樓之一住處，起出庚○○
    所有之國民身分證、汽車駕照及機車駕照各一張，另在台中縣大里市○○路○段
    六十二巷三十六弄十二號旁，起出王烔易所使用之車號ＯＷＭ─０九九號重機車
    一部。
二、案經台中縣警察局霧峰分局報請臺灣臺中地方法院檢察署檢察官偵查起訴。
    理  由
一、右開事實，業據被告戊○○於警訊時及偵、審查中坦承不諱，核與被害人子○○
    、丑○○、寅○○、卯○○、壬○○、癸○○、甲○○、庚○○、丙○○、辛○
    ○、丁○○、何世崎、己○○於警訊中指述之失竊情節相符，並有贓物認領保管
    單四份、車輛失竊查詢認可資料二份附卷可稽，及被告所有供犯罪所用之扳手四
    支扣案可資佐證，足認被告之自白與事實相符。事證明確，被告犯行堪以認定。
二、扣案之扳手四支均質堅厚實，其中二支長約十公分、一支長約十五公分、另一支
    長約二十公分，且前端均呈直角並磨成扁平尖銳狀，業經本院當庭堪驗屬實，客
    觀上足以對人之生命、身體造成危害，自屬兇器之一種。核被告所為，係犯刑法
    第三百二十一條第一項第三款之攜帶兇器竊盜罪。被告先後十三次犯行，時間緊
    接，犯罪構成要件相同，顯係基於概括之犯意反覆為之，應依連續犯論以連續攜
    帶兇器竊盜之一罪，並依法加重其刑。又被告歷次行竊時，均攜帶扣案之客觀上
    可供兇器使用之扳手四支作為預備行竊之工具，業據其於偵查中供述明確，是不
    論其行竊時實際上有無使用扳手，均應論以攜帶兇器竊盜罪，附此敘明。爰審酌
    被告連續多次攜帶兇器竊盜，破壞社會安全，及其犯罪之動機、目的、手段、所
    生之危害，並犯罪後坦承犯行態度良好等一切情狀，量處如主文第一項所示之刑
    。扣案之扳手四支，為被告所有且係供犯罪所用之物，業據其供明在卷，爰依刑
    法第三十八條第一項第二款規定，併予宣告沒收。至被告竊取機車用之鑰匙二支
    ，因未扣案，且被告已不知該二支鑰匙現置於何處，為免執行困難，爰不予宣告
    沒收，併予敘明。
據上論斷，應依刑事訴訟法第二百九十九條第一項前段，刑法第五十六條、第三百二
十一條第一項第三款、第三十八條第一項第二款，判決如主文。
中    華    民    國      九十一      年      四      月      十六      日
                                  臺灣臺中地方法院刑事第一庭
                                      法  官  陳  文  燦
右正本證明與原本無異
如不服本判決應於送達後十日內向本院提出上訴狀
                                          書記官
中    華    民    國      九十一      年      四      月  十六      日
附錄本案論罪科刑法條全文
中華民國刑法第三百二十一條第一項：
犯竊盜罪而有左列情形之一者，處六月以上、五年以下有期徒刑：
一  於夜間侵入住宅或有人居住之建築物、船艦或隱匿其內而犯之者。
二  毀越門扇、牆垣或其他安全設備而犯之者。
三  攜帶兇器而犯之者。
四  結夥三人以上而犯之者。
五  乘火災、水災或其他災害之際而犯之者。
六  在車站或埠頭而犯之者。
前項之未遂犯罰之。
